【裁判字號】    97,訴,487
【裁判日期】    970711
【裁判案由】    違反毒品危害防制條例
【裁判全文】
臺灣雲林地方法院刑事判決               97年度訴字第487號
公  訴  人  臺灣雲林地方法院檢察署檢察官
被      告  乙○○
                    現於臺灣臺中看守所羈押中
上列被告因違反毒品危害防制條例案件，經檢察官提起公訴（97
年度毒偵字第394 號），被告於準備程序進行中就被訴事實為有
罪之陳述，經本院聽取當事人意見後，認宜由獨任法官進行簡式
審判程序，裁定進行簡式審判程序，判決如下：
    主  文
乙○○施用第一級毒品，累犯，處有期徒刑捌月，扣案之第一級
毒品海洛因壹包淨重貳點陸零公克（空包裝袋重零點肆零公克）
沒收銷燬之；又施用第二級毒品，累犯，處有期徒刑肆月，扣案
之第二級毒品甲基安非他命壹包驗餘淨重點貳捌公克（有分裝
袋）沒收銷燬之。應執行有期徒刑拾月，扣案之第一級毒品海洛
因壹包淨重貳點陸零公克（空包裝袋重零點肆零公克）、第二級
毒品甲基安非他命壹包驗餘淨重點貳捌公克（有分裝袋）均沒
收銷燬之。
    事  實
一、乙○○前因施用毒品案件，經臺灣彰化地方法院裁定令入勒
    戒處所施以強制戒治，已於民國92年9 月18日執行完畢獲釋
    ，又因施用第一級毒品、第二級毒品案件，經臺灣彰化地方
    法院分別以94年度訴字第1614號、94年度易字第1255號各判
    處有判處有期徒刑11月、9 月確定，並定應執行有期徒刑1
    年7 月確定，於民國96年7 月16日執行完畢。詎仍不知悔改
    ，復分別基於施用第一級毒品、施用第二級毒品之犯意，於
    97年3 月6 日18時許，在雲林縣二崙鄉○○○○○路旁某處，
    以將第一級毒品海洛因摻入香菸燃燒吸食其煙霧之方式，及
    將第二級毒品安非他命置入玻璃球燒烤後吸食其煙霧之方式
    ，分別施用第一級毒品海洛因、第二級毒品甲基安非他命各
    1 次，嗣於同年月7 日13時13分許，在雲林縣二崙鄉○○路
    65-3號旁為警查獲，扣得第一級毒品海洛因1 包淨重2.60公
    克（空包裝袋重0.40公克）、第二級毒品甲基安非他命1 包
    驗餘淨重3.28公克（有分裝袋），同日經其同意採尿送驗，
    檢出毒品嗎啡及甲基安非他命陽性反應
二、案經彰化縣警察局田中分局報告臺灣雲林地方法院檢察署檢
    察官偵查後提起公訴。
    理  由
一、本件被告乙○○所犯均為死刑、無期徒刑、最輕本刑為三年
    以上有期徒刑以外之罪，被告於準備程序中均就被訴事實為
    有罪之陳述，經法官告知簡式審判程序之旨，並聽取公訴人
    、被告之意見後，合議庭認為適宜，依刑事訴訟法第273 條
    之1 第1 項規定，裁定進行簡式審判程序。又刑事訴訟法第
    159 條第1 項規定：被告以外之人於審判外之言詞或書面陳
    述，除法律有規定者外，不得作為證據。惟同條第2 項例外
    規定：法院以簡式審判程序，不適用之。故本件不適用傳聞
    排除法則有關限制證據能力之相關規定。並得依同法第310
    條之2 之準用同法第454 條之規定製作略式判決書，僅需記
    載犯罪事實、證據名稱及應適用之法條，並得以簡略方式為
    之。
二、被告乙○○之上開犯罪事實，除有被告於警詢、本院審理時
    之自白外，尚有下列證據可佐：
    (一)應受尿液採驗人尿液檢體採集送驗紀錄表1 紙。
    (二)詮昕科技股份有限公司濫用藥物尿液檢驗報告1 紙（報告
      編號：00000000號）。
    (三)扣案之第一級毒品海洛因1 包，經送法務部調查局鑑定，
      鑑定結果為：「送驗塊狀及粉末混合檢品1 包含第一級第
      6 項毒品海洛因成分，淨重2.60公克（空包裝帶重0.40公
      克）…」有該局97年4 月14日調科壹字第09723019490 號
      鑑定書1 份。
    (四)扣案之第二級毒品甲基安非他命1 包，經送憲兵司令部刑
      事鑑識中心鑑定，鑑定結果為：「顆粒中檢出甲基安非他
      命成分。備考：二、送驗顆粒1 包淨重3.3222克，取樣0.
      0422克（以鑑析用罄），餘3.2800克（淨重）及分裝袋）
      …」有該中心97年5 月20日憲直刑鑑字第0970000691號鑑
      定書1 份。
    (五)高等法院被告前案紀錄表1 份、台灣雲林地方法院檢察署
      刑案資料查註紀錄表、全國施用毒品案件紀錄表各1 份。
      證明：被告於前次強制戒治執行完畢後，五年以內再犯本
      件之罪。故本件事證明確，被告犯行均堪以認定，應依法
      論科。
三、(一)查海洛因、甲基安非他命分屬毒品危害防制條例第2 條第
      2 項第1 款、第2 款所列之第一級毒品、第二級毒品，核
      被告乙○○所為，係分別犯毒品危害防制條例第10條第1
      項、第2 項之施用第一級毒品及施用第二級毒品罪。其持
      有第一級毒品海洛因、第二級毒品甲基安非他命之低度行
      為，分別為其施用之高度行為所吸收，均不另論罪。
    (二)被告上開2 犯行，犯意各別，罪名不同，應分論併罰。
    (三)被告有犯罪事實欄所載之前科及有期徒刑執行完畢紀錄，
      有台灣高等法院被告前案紀錄表1 份在卷可稽，其於前次
      有期徒刑執行完畢後，五年以內又故意再犯本件2 犯行，
      均為累犯，應依刑法第47條第1 項加重其刑。
    (四)爰審酌被告前經強制戒治執行完畢，又多次因施用毒品被
      判處徒刑，仍不知戒絕毒品，復一再耽溺於戕身之物，顯
      見被告戒除毒癮之意志薄弱，惟其犯後坦白承認犯行，態
      度良好，且施用毒品為危害一己生命、身體之行為，尚未
      損及他人，及其智識程度、家庭狀況等一切情狀，分別量
      處各該犯罪如主文所示之刑，並定其應執行刑。
    (五)扣案之第一級毒品海洛因1 包淨重2.60公克（空包裝袋重
      0.40公克）、安非他命1 包驗餘淨重3.28公克（有分裝袋
      ），均應依毒品危害防制條例第18條第1 項前段規定，宣
      告沒收銷燬之（各該毒品包裝袋與第一級毒品海洛因、第
      二級毒品甲基安非他命均無法完全析離，有法務部調查局
      93年3 月19日，調科壹字第09300113060 號函等在卷可參
      ，故亦應併同沒收銷燬）。
據上論斷，應依刑事訴訟法第273 條之1 第1 項、第284 條之1
、第299 條第1 項前段、第310 條之2 、第454 條，毒品危害防
制條例第10條第1 項、第2 項、第18條第1 項前段，刑法第11條
前段、第47條第1 項、第51條第5 款，判決如主文。
本案經檢察官甲○○到庭執行職務。
中    華    民    國    97    年    7     月    11    日
                  刑事第一庭    法  官  楊昱辰
以上正本證明與原本無異。
如不服本判決，應於判決收受後10日內，向本院提出上訴狀（須
附繕本）。
                                書記官  黃秋萍
中    華    民    國    97    年    7     月    11    日
附錄法條：毒品危害防制條例第10條
施用第一級毒品者，處 6 月以上 5 年以下有期徒刑。
施用第二級毒品者，處 3 年以下有期徒刑。


司法院資訊處製作；財團法人民間司法改革基金會備份。
